【裁判字號】    94,簡上,677
【裁判日期】    950308
【裁判案由】    違反商標法
【裁判全文】
臺灣高雄地方法院刑事判決          94年度簡上字第677號
上  訴  人  臺灣高雄地方法院檢察署檢察官
被      告  甲○○
                    原住高雄縣岡山鎮○○○路109號12樓
上列上訴人因被告違反商標法案件，不服本院高雄簡易庭92年度
簡字第4674號中華民國94年3 月18日第一審簡易判決（聲請簡易
判決處刑案號：臺灣高雄地方法院檢察署92年度偵字第20407 號
），提起上訴，本院管轄之第二審合議庭判決如下：
    主  文
原判決關於甲○○部分撤銷。
甲○○共同連續明知為未得商標權人同意，於同一商品，使用相
同之註冊商標之商品而販賣，處拘役拾日，如易科罰金，以
佰元折算壹日。扣案如附表一所示仿冒商標商品沒收。
    事  實
一、乙○○係址設高雄市○○區○○路88號2 樓「LPG 平行輸入
    生活館」之負責人，甲○○受僱於乙○○擔任該館之店員。
    渠等均明知附表一所示皮鞋等商品之商標圖樣，分別係如附
    表一所示法商路易威登馬爾悌耶公司等商標專用權人向我國
    經濟部中央標準局（現已改制為經濟部智慧財產局）申請核
    准註冊，均取得指定使用於如附表一所示商品之商標專用權
    ，且為相關大眾所共知之商標圖樣，現均仍在專用期間內，
    未經該商標專用權人之同意或授權，不得於同一商品，使用
    相同於此等註冊商標之商品，或將仿冒商標商品陳列及販賣
    。詎乙○○竟意圖營利，基於販賣仿冒商標商品之概括犯意
    ，於民國92年5 月初某日，以皮鞋新台幣（下同）1,800 元
    、上衣600 元、手提包2,500 元等單價，向真實姓名年籍不
    詳綽號「阿元」之成年男子，購入包括如附表一所示之仿冒
    商標商品1 批，並自購入後之92年5 月初某日起，在上揭「
    LPG 平行輸入生活館」內陳列前開仿冒商標商品，另於92年
    7 月7 日起僱用知情而與乙○○有犯意聯絡之甲○○擔任店
    員（工讀生），以皮鞋每雙2,300 元至2,500 元、上衣1,00
    0 元、手提包3,000 元至3,600 元不等之單價，共同連續販
    賣仿冒商標商品予不特定顧客牟利。嗣於92年7 月9 日晚上
    8 時許，在上址經警查獲，並扣得如附表一所示之仿冒商標
    商品。
二、案經高雄市政府警察局小港分局報請臺灣高雄地方法院檢察
    署檢察官聲請簡易判決處刑。
    理  由
一、被告甲○○經合法傳喚，無正當理由不到庭，爰不待其陳述
    而依法一造辯論逕行判決，核先敘明。
二、上揭事實，業據甲○○於警詢中坦稱：伊受僱於自稱「阿立
    」之男子（即乙○○），以上衣1,000 元等價格陳列及販賣
    仿冒商標商品，經警於92年7 月9 日晚上8 時許，在高雄市
    ○○路88號2 樓LPG 平行輸入生活館查獲，並扣得如附表一
    所示之物等語不諱，並經共犯乙○○於警詢、原審及本院審
    理中陳稱甚詳在卷，復經告訴人代理人丁○○、戊○○律師
    分別於警詢中指述在卷，復有如附表一所示之仿冒商標商品
    扣案（參卷附扣押筆錄、扣押物品目錄表，見警卷笫19、20
    頁）及鑑定證明書、鑑定書、證明書各1 份、商標查詢資料
    7 份附卷可資佐證。至被告甲○○於警詢中雖辯稱：伊不知
    道所販售之商品是否有經過授權許可云云。惟查，被告甲○
    ○知悉乙○○店內販售之商品為仿冒品之事實，業據共犯乙
    ○○於警詢、原審陳稱詳確在卷（見警卷第1 頁反面、本院
    92 年 度簡字第4674號卷笫38頁），況如附表一所示之扣案
    物品商品來源不明，商品之品質、使用之材質、製工均甚粗
    糙，欠缺原廠商品之保證書、來源證明書、收據、發票及原
    廠商品之標示吊牌、使用說明書及精緻包裝等，且價格與原
    廠相差懸殊，均係仿冒商標商品等情，有鑑定證明書等在卷
    可參，是被告由販售之價格懸殊及扣案物之材質、製工粗糙
    、無保證書、來源證明書等處，自已知悉上開扣案物係未經
    商標專用權人授權許可之仿冒商標商品，被告上開所辯，為
    事後卸責之詞，自不足採。本案事證明確，被告犯行，堪以
    認定。
三、核被告所為，係犯商標法第82條之明知未得商標權人之同意
    ，於同一商品，使用相同之註冊商標之商品而販賣罪。其意
    圖販賣而陳列使用相同之註冊商標之商品之低度行為，為販
    賣之高度行為所吸收，不另論罪。被告與乙○○間就上開犯
    行，有犯意之聯絡及行為之分擔，皆為共同正犯。又被告以
    一販賣之行為侵害如附表所示多數商標權人之商標專用權，
    為想像競合犯，應依刑法第55條規定，從一重論處。被告先
    後多次販賣行為，時間緊接，手法相同，所犯復係構成要件
    相同之罪名，顯係基於概括犯意反覆為之，應依連續犯規定
    論以一罪，並加重其刑。
四、原審以被告犯罪事證明確，予以論罪科刑，固非無見。惟被
    告與乙○○已多次販出仿冒商標商品，原審僅論處被告明知
    為未得商標權人同意，於同一商品，使用相同之註冊商標之
    商品而「意圖販賣而陳列」，而未論以連續「販賣」，自有
    未洽。檢察官上訴意旨執此指摘原判決不當，為有理由，自
    應由本院將原判決關於甲○○部分撤銷改判（至原判決關於
    被告乙○○部分，前經本院於95年1 月11日先行審結已撤銷
    改判）。爰審酌被告前無犯罪前科紀錄，有臺灣高等法院被
    告前案紀錄表1 份附卷可按，素行良好，其明知商標具有辨
    識商品來源之功用，且企業者通常經過相當時間並投入大量
    資金於商品之行銷及品質之改良，始得使該商標具有代表一
    定品質之效，竟與共犯乙○○共同販賣品質低劣之仿冒品，
    危害真正商標權所表彰之品質，對商標專用權人侵害非小，
    並破壞我國致力於智慧財產權保護之國際聲譽及形象。惟念
    其係受僱於共犯乙○○，且參與販售仿冒商標商品之時間不
    長僅數日，販售之仿冒商標商品數量及價值均非鉅額，犯後
    坦承部分犯行，態度尚可及其犯罪之動機、目的、手段、智
    識程度、生活狀況等一切情狀，量處如主文所示之刑，並諭
    知易科罰金之折算標準，以資懲儆。至扣案如附表一所示之
    仿冒商標商品，為被告與共犯乙○○共同犯商標法第82 條
    之罪所販賣之仿冒商品，不問屬於犯人與否，均依商標法第
    83條規定沒收之。
五、共犯乙○○部分，前經本院於95年1 月11日先行審結，附此
    敘明。
據上論斷，應依刑事訴訟法第455 條之1 第1 項、第3 項、第36
9 條第1 項前段、笫371 條、第364 條、第299 條第1 項前段，
商標法笫82條、第81條第1 款、第83條，刑法第11條、笫28條、
第56條、第55條、第41條第1 項前段，罰金罰鍰提高標準條例第
2 條，判決如主文。
本案經檢察官丙○○到庭執行職務。
中    華    民    國    95    年    3     月    8     日
                  鳳山刑事第一庭審判長法  官  陳志銘
                                      法  官  林勇如
                                      法  官  林永村
以上正本證明與原本無異。
不得上訴。
中    華    民    國    95    年    3     月    8     日
                                      書記官  李祥銘
附表一
┌──┬─────┬────┬───┬──┬─────┐
│編號│商標名稱  │商標專用│扣案物│數量│備註      │
│    │          │權人    │品名稱│    │          │
├──┼─────┼────┼───┼──┼─────┤
│ 1  │LV（Louis │法商路易│皮鞋  │壹雙│          │
│    │Vuitton） │威登馬爾│      │    │          │
│    │          │悌耶公司│      │    │          │
├──┼─────┼────┼───┼──┼─────┤
│ 2  │同上      │同上    │上衣  │壹件│          │
├──┼─────┼────┼───┼──┼─────┤
│ 3  │GUCCI     │義大利商│皮鞋  │貳雙│          │
│    │          │固喜歡固│      │    │          │
│    │          │喜公司  │      │    │          │
├──┼─────┼────┼───┼──┼─────┤
│ 4  │同上      │同上    │手提皮│個│          │
│    │          │        │包    │    │          │
├──┼─────┼────┼───┼──┼─────┤
│ 5  │CHANEL    │瑞士商香│上衣  │壹件│          │
│    │          │奈兒股份│      │    │          │
│    │          │有限公司│      │    │          │
├──┼─────┼────┼───┼──┼─────┤
│ 6  │BURBERRY  │英商布拜│上衣  │壹件│          │
│    │          │里公司  │      │    │          │
├──┴─────┴────┴───┴──┴─────┤
│合計共玖件                                          │
└──────────────────────────┘
附錄本案判決論罪科刑法條：
商標法第81條
未得商標權人或團體商標權人同意，有下列情形之一者，處3 年
以下有期徒刑、拘役或科或併科新臺幣200,000元以下罰金：
一、於同一商品或服務，使用相同之註冊商標或團體商標者。
二、於類似之商品或服務，使用相同之註冊商標或團體商標，有
    致相關消費者混淆誤認之虞者。
三、於同一或類似之商品或服務，使用近似於其註冊商標或團體
    商標之商標，有致相關消費者混淆誤認之虞者。
商標法第82條
明知為前條商品而販賣、意圖販賣而陳列、輸出或輸入者，處1
年以下有期徒刑、拘役或科或併科新臺幣50,000元以下罰金。


司法院資訊處製作；財團法人民間司法改革基金會備份。
